臺灣彰化地方法院彰化簡易庭民事判決
111年度彰簡字第608號
原      告  賴靜怡  
被      告  陳亭語  
上列被告因違反洗錢防制法等案件（本院111年度訴字第73號、1
11年度金訴字第42號），經原告提起請求損害賠償之刑事附帶民
事訴訟，並由本院刑事庭裁定移送前來（本院111年度附民字第9
3號），本院於民國111年12月15日言詞辯論終結，判決如下：
    主      文
一、被告應給付原告新臺幣50萬元，及自民國111年3月7日起至
    清償日止，按週年利率百分之5計算之利息。
二、本判決第一項得假執行，但被告如以新臺幣50萬元為原告預
    供擔保，得免為假執行。
    事實及理由
一、原告主張：被告從自稱「許煜偉」之人（下稱「許煜偉」）
    處獲知僅需提供金融帳戶供「許煜偉」匯入款項，並代為提
    領該匯入其所提供之金融帳戶內之款項轉交，即可依所提領
    交付之金額多寡抽取一定比例之金錢作為報酬後，依其社會
    生活之通常經驗，知悉申請金融帳戶並無特殊條件，一般人
    基於正當使用目的均得向金融機構提出申請，並無使用他人
    金融帳戶流通資金之必要，如非意圖供犯罪使用，應無支付
    報酬使用他人金融帳戶收款，再要求他人代為提領轉交之必
    要，已預見其與「許煜偉」並無任何信賴關係，其提供個人
    金融帳戶予「許煜偉」使用，該金融帳戶極可能淪為轉匯贓
    款之工具，與詐欺取財之財產犯罪密切相關，代領款項目的
    極可能是為製造金流斷點，以掩飾、隱匿該不法所得之去向
    ，惟被告為賺取抽成報酬，仍允諾提供金融帳戶供使用及領
    款轉交，而基於縱其所提供之金融帳戶是作為詐欺取財使用
    ，並由其提領轉交匯入之款項而掩飾、隱匿詐欺犯罪所得去
    向及所在，亦不違背其本意之不確定故意，與「許煜偉」共
    同意圖為自己不法之所有，基於詐欺取財及洗錢之故意聯絡
    ，由被告於民國110年4月23日中午12時31分許前之某時，以
    俗稱「飛機」之Telegram通訊軟體傳送其所申請之國泰世華
    商業銀行帳號000000000000號帳戶（下稱國泰帳戶）存摺封
    面照片予「許煜偉」。嗣由「許煜偉」透過交友軟體自稱「
    林曉斌」結識原告後，再對原告訛稱至「豐富國際娛樂」網
    站註冊登錄投資可獲利，並佯為該網站客服人員請原告將投
    資款匯入指定帳戶，致原告陷於錯誤，於110年4月23日中午
    12時3分許，依指示將50萬元匯入訴外人吳銘福名下之中國
    信託商業銀行帳號000000000000號帳戶（下稱中信帳戶），
    再由「許煜偉」於110年4月23日中午12時31分許，將包含上
    開原告匯入中信帳戶內之詐欺贓款50萬元在內共52萬元，轉
    匯至國泰帳戶內。旋由被告依「許煜偉」之指示，於110年4
    月23日下午3時24分許，在國泰世華商業銀行彰化分行，臨
    櫃將包含從中信帳戶轉匯進來之52萬元在內之共84萬元提領
    出來，並將之交付予「許煜偉」，以此方式製造金流斷點，
    而掩飾、隱匿詐欺原告得逞之詐欺犯罪所得50萬元去向及所
    在。故原告茲依民法第184條第1項前段、第185條第1項前段
    之規定，主張被告應與「許煜偉」連帶賠償50萬元等語，並
    聲明：被告應給付原告50萬元，及自起訴狀繕本送達翌日起
    至清償日止，按週年利率百分之5計算之利息。
二、被告未於言詞辯論期日到場，亦未提出書狀作何聲明或陳述
    。
三、得心證之理由：
（一）原告所主張之上開事實，業經原告於偵查時以證人身分證
      述明確（見110偵14199卷第39至45頁），並有中信帳戶存
      款交易明細、自動化交易LOG資料-財金交易、國泰帳戶客
      戶基本資料、存款帳務類歷史資料交易明細、臨櫃提款影
      像照片、國泰世華商業銀行取款憑證及取款關懷資料在卷
      可稽(見110偵14199卷第59、65、71、73、79至83頁)，而
      已於相當時期受合法通知之未到庭被告亦未提出書狀爭執
      ，則依民事訴訟法第280條第1項前段、第3項前段之規定
      ，應視同自認；且本院刑事庭就上開事實，亦以111年度
      訴字第73號、111年度金訴字第42號判決其涉犯一般洗錢
      罪與詐欺取財罪有罪確定（見本院卷第13至45頁），故堪
      認上開事實為真正。
（二）按因故意或過失，不法侵害他人之權利者，負損害賠償責
      任；數人共同不法侵害他人之權利者，連帶負損害賠償責
      任，民法第184條第1項前段、第185條第1項前段定有明文
      。又所謂共同侵權行為，係指數人共同不法對於同一之損
      害，與以條件或原因之行為。加害人於共同侵害權利之目
      的範圍內，各自分擔實行行為之一部，而互相利用他人之
      行為，以達其目的者，仍不失為共同侵權行為人，而應對
      於全部所發生之結果，連帶負損害賠償責任（最高法院78
      年度台上字第2479號判決意旨參照）。 被告與「許煜偉
      」透過分工合作之方式，共同故意詐欺原告，使原告陷於
      錯誤，匯款50萬元至「許煜偉」所指定之中信帳戶，再由
      「許煜偉」轉匯至國泰帳戶，之後再由被告從國泰帳戶提
      領50萬元轉交予「許煜偉」等情，業如前述，可見被告與
      「許煜偉」所為，已屬故意不法侵害原告之財產，且與原
      告所受之損害50萬元間具因果關係，故依前揭說明，被告
      就原告所受之全部損害50萬元，自應與「許煜偉」負共同
      侵權行為責任。因此，原告依上開規定，請求被告賠償其
      遭詐騙之50萬元，核屬有據。
四、綜上所述，原告依民法第184條第1項前段、第185條第1項前
    段之規定，請求被告給付50萬元，及自起訴狀繕本送達翌日
    即111年3月7日（見附民卷第13頁）起至清償日止，按週年
    利率百分之5計算之利息，為有理由，應予准許。
五、關於假執行之說明：原告勝訴部分，是依民事訴訟法第427
    條第1項規定適用簡易程序所為被告敗訴之判決，爰依民事
    訴訟法第436條第2項、第389條第1項第3款之規定，依職權
    宣告假執行，並依民事訴訟法第436條第2項、第392條第2項
    之規定，依職權酌定相當擔保金額，宣告被告預供擔保，得
    免為假執行。
六、本件是原告於刑事訴訟程序提起附帶民事訴訟請求損害賠償
    ，經本院刑事庭依刑事訴訟法第504條第1項前段之規定裁定
    移送前來，而依同條第2項之規定，附帶民事訴訟本無徵收
    裁判費，且本院審理期間亦未生其他訴訟費用，自無庸為訴
    訟費用負擔之諭知，併此說明。
中　　華　　民　　國　　111 　年　　12　　月　　22　　日
                  彰化簡易庭  法  官  許嘉仁
以上正本係照原本作成。
如不服本判決，須於判決送達後20日內向本院提出上訴狀（須按
他造當事人之人數附繕本）。如委任律師提起上訴者，應一併繳
納上訴審裁判費。
中　　華　　民　　國　　111 　年　　12　　月　　22　　日
        　　　　　　　        書記官  陳火典